# 请教陈版和其他版友关于非免税合并确认递延税的问题

提问人：QQ_9E71B7 时间：2016-06-21 11:36:01
A公司同一控制下合并B公司，全部以现金支付，B公司在被合并时点，实收资本 1000 ，净资产 800 ，A公司支付对价1000. 1.由于不满足免税合并的条件，所以该合并是非免税合并（虽然B公司原股东并不用交税，支付对价刚好等于股东投入，但不用交税不代表是免税合并）。对吗？ 2.A公司单家层面是否应确认递延所得税资产？原因是A公司单家层面长投的账面价值（ 800 ）和计税基础(1000)不一致。 3.如果 2 的答案为是，且预计未来有足够的应纳税所得额来使用这个可抵扣差异，但A公司认为，管理层不会处置掉这个长期股权投资，因此这部分暂时性差异是不会消失掉的，基于此不确认递延所得税资产。这样的想法有道理吗。
请陈版指教。多谢！

回答人：chenyiwei
1 、可以认为属于非免税合并。 2 、A的个别报表层面就长期股权投资确认递延所得税资产的条件是：（ 1 ）在可预见的未来有处置B公司股权的计划；（ 2 ）预计未来处置B公司股权的年度可产生足够多的应纳税所得额。 3 、见上面2.